臺灣高等法院臺南分院交通事件裁定　　 100年度交抗字第71號
抗　告　人
即受處分人　吳俊漢
上列抗告人因聲明異議案件，不服中華民國100年5月19日臺灣臺
南地方法院裁定（100年度交聲字第395號，原處分案號：交通部
公路總局嘉義區監理所臺南監理站民國100年4月12日嘉監南字第
裁74-S00000000號裁決處分）提起抗告，本院裁定如下：
    主  文
抗告駁回。
    理  由
一、抗告意旨略以：(一)本件交通部公路總局嘉義區監理所臺南監
    理站（下稱臺南監理站）之裁決日期為民國100年4月12日，
    適抗告人出國期間，至同年月20日郵局始投遞完成，有其護
    照影本及郵局出具投遞日期證明單可證，其提起本件聲明異
    議，未逾20日之不變期間。(二)本件輕機車停車位置位於國泰
    人壽保險公司獻建之國泰廣場，該廣場範圍甚廣，位於和意
    路東西向各一出入口，標示二面「機車停車場」及一面「禁
    止車輛進入廣場違者拖吊」之牌告，西向出入口亦有「停車
    場出口」及「禁止車輛進入廣場違者拖吊」之牌告。然何處
    屬機車停車場，何處為禁止車輛進入之廣場，皆未界定，舉
    發及裁決機關何能證明抗告人停車位置不依規定？本件處罰
    有遭舉發及原處分機關斷章取義之嫌，而聲明異議，原審未
    察，駁回抗告人之聲請，乃為本件抗告等語。
二、查抗告人吳俊漢所有之車牌號碼ZVW-960號輕型機車（下稱
    系爭機車），於民國99年11月26日15時1分許，停放於臺南
    市○○區○○路60號對面地段處，經臺南市警察局交通大隊
    員警以「停車位置不依規定」為由製單舉發系爭機車之所有
    人即抗告人。嗣經原處分機關以抗告人違規事實明確，依道
    路交通管理處罰條例第56條第1項第9款及違反道路交通管理
    事件統一裁罰基準表規定，裁處異議人罰鍰新臺幣（下同）
    9百元。原審審理結果，認抗告人於100年5月9日具狀向原處
    分機關聲明異議，已逾越20日之不變期間，其聲明異議不合
    法律上程式，駁回抗告人之聲明異議。
三、按受處分人，不服道路交通管理處罰條例第8條主管機關所
    為之處罰，得於接到裁決書之翌日起20日內，向管轄地方法
    院聲明異議；又依上開規定聲明異議之期間，自裁決送達之
    翌日起算，並得依法扣除在途期間；另交通法庭認聲明異議
    不合法律上之程式或其異議權已經喪失者，應以裁定駁回之
    ，道路交通管理處罰條例第87條第1項、道路交通事件處理
    辦法第11條、第17條前段分別定有明文。再按處理違反道路
    交通管理事件，有關文書送達之程式，依行政程序法之規定
    ，違反道路交通管理事件統一裁罰基準及處理細則第5條定
    有明文。復按送達，於應受送達人之住居所、事務所或營業
    所為之；於應送達處所不獲會晤應受送達人時，得將文書付
    與有辨別事理能力之同居人、受僱人或應送達處所之接收郵
    件人員，行政程序法第72條第1項前段、第73條第1項分別定
    有明文。而依行政程序法第68條第1項、第74條第1項、第2
    項規定：送達由行政機關自行或交由郵政機關送達；送達不
    能依前2條規定為之者，得將文書寄存送達地之地方自治或
    警察機關，並作送達通知書2份，1份黏貼於應受送達人住居
    所、事務所、營業所或其就業處所門首，另1份交由鄰居轉
    交或置於該送達處所信箱或其他適當位置，以為送達；前項
    情形，由郵政機關為送達者，得將文書寄存於送達地之郵政
    機關。至於受送達人實際於何時受領該送達文書，均與合法
    送達之效力不生影響。
四、經查抗告人之住所係設於臺南市○○區○○路2段162號，其
    於聲明異議狀及抗告狀均已載明，且有其個人基本資料查詢
    結果表在卷可稽（原審卷第12頁）。又本件裁決書經原處分
    機關依前開住所郵寄，因無人收領經原處分機關依行政程序
    法第74條規定，於100年4月15日以寄存送達方式寄存於臺南
    市○○路郵局，有原處分機關送達證書1份在卷可憑（原審
    卷第6、10頁），故本件裁決書已於100年4月15日合法送達
    無訛。又道路交通事件處理辦法第11條規定交通案件聲明異
    議之在途期間，當事人居住於處罰機關所在之鄉、鎮、市者
    ，不扣除在途期間，法院訴訟當事人在途期間標準第4條第1
    項第1款亦有明文。查抗告人住所地屬臺南市中西區與原處
    分機關所在地臺南巿崇德路1號屬臺南市東區，均屬臺南市
    ，依上開規定，毋庸扣除在途期間，故抗告人提出本件異議
    之不變期間，應自裁決書送達日之翌日即100年4月16日起算
    20日之期間，即抗告人至遲應於100年5月5日前聲明異議。
    但查抗告人遲至100年5月9日始具狀向原處分機關聲明異議
    ，有聲明異議狀上所蓋之原處分機關收文日期戳章在卷可憑
    （原審卷第2頁），顯已逾越20日之不變期間，其聲明異議
    不合法律上程式，且無從補正，原審爰裁定駁回抗告人之聲
    明異議。
五、本院經核原裁定，於法並無不合。抗告意旨雖以本件臺南監
    理站之裁決書於100年4月20日郵局始投遞完成，其聲明異議
    未逾20日之不變期間云云。查抗告人提出郵局出具投遞日期
    證明單，固可證明本件於100年4月20日郵局始妥投。但依前
    開說明，本件裁決書於100年4月15日以寄存送達方式寄存於
    臺南市○○路郵局，即已合法送達並發生送達效力，並非以
    抗告人於100年4月20日實際收受裁決書之日期才發生送達效
    力。故抗告人提出本件異議之不變期間，應自裁決書送達日
    之翌日即100年4月16日起算20日之期間，且依規定，尚無扣
    除在途期間之適用，則抗告人至遲應於100年5月5日前聲明
    異議。詎抗告人遲至100年5月9日始具狀向原處分機關聲明
    異議，顯已逾越20日之不變期間，其聲明異議不合法律上程
    式，且無從補正，原審裁定駁回抗告人之聲明異議，並無違
    誤，本件抗告，為無理由，應予駁回。
六、據上論斷，應依道路交通事件處理辦法第25條，刑事訴訟法
    第412條，裁定如主文。
中    華    民    國   100    年    6     月    20    日
                  刑事第一庭    審判長法  官  茆臺雲
                                      法  官  蔡長林
                                      法  官  王明宏
以上正本證明與原本無異。
不得再抗告。
                                      書記官  林佳瑩
中    華    民    國   100    年    6     月    20    日